【裁判字號】    95,毒抗,502
【裁判日期】    951106
【裁判案由】    毒品危害防制條例
【裁判全文】
臺灣高等法院刑事裁定                 95年度毒抗字第502號
抗  告  人
即  被  告  甲○○
上列抗告人因毒品危害防制條例案件，不服臺灣桃園地方法院95
年度毒聲字第1289號，民國95年9月18日裁定（聲請案號：臺灣
桃園地方法院檢察署95年度毒偵字第4113號），提起抗告，本院
裁定如下：
    主  文
抗告駁回。
    理  由
一、本件聲請意旨略以：被告甲○○基於施用第二級毒品甲基安
    非他命之犯意，於民國九十五年六月十三日為警查獲採尿之
    時起向前回溯九十六小時內之某時，在某不詳住處，施用第
    二級毒品甲基安非他命，嗣經警於九十五年六月十三日採尿
    送驗而查悉犯行，訊之被告於警詢中雖否認上揭犯行，惟查
    ，被告為警查獲後所採集之尿液經檢驗結果呈甲基安非他命
    類陽性反應，有臺灣檢驗科技股份有限公司出具之濫用藥物
    尿液檢驗報告附卷可稽，被告否認施用云云，並無可採。爰
    依毒品危害防制條例第二十條第一項及觀察勒戒處分執行條
    例第三條第一項規定，聲請裁定將被告送勒戒處所觀察、勒
    戒等語。
二、原裁定以：
  (一)訊之被告雖否認有施用第二級毒品安非他命犯行，惟其為警
    查獲後所採集之尿液，經送臺灣檢驗科技股份有限公司檢驗
    ，該檢驗機關先以酵素免疫分析法為初步檢驗，再以GC/MS
    氣相層析質譜儀法為確認檢驗結果，確呈安非他命陽性反應
    ，有前開檢驗機關濫用藥物尿液檢驗報告一份在卷可稽。而
    一般人施用第二級毒品安非他命後距採集尿液可得驗出甲基
    安非他命時間最長不會超過九十六小時，業經行政院衛生署
    藥物食品檢驗局八一年藥檢壹字第○○一五六號函釋在案，
    是被告於九十五年六月十三日上午十時三十分許為警查獲後
    所採集之尿液，經檢驗結果既呈甲基安非他命陽性反應，足
    徵其於採尿時點回溯九十六小時內某時，確有施用第二級毒
    品安非他命行為無訛，被告空言否認施用云云，並無可採。
  (二)次查，被告前未有曾施用毒品案件而經法院觀察、勒戒及強
    制戒治之紀錄，有臺灣高等法院被告全國前案紀錄表一份在
    卷可稽，本次係初犯，是聲請人聲請將被告送勒戒處所觀察
    、勒戒，於法並無不合，應予准許。
三、經核原裁定上開認事用法，洵無違誤。抗告意旨以抗告人係
    到案製作偽造文書筆錄，但警方卻命抗告人驗尿，其程序違
    法，且抗告人並無吸食安非他命等語。惟查：抗告人於九十
    五年六月十三日雖係因涉嫌偽造文書、詐欺罪到案接受詢問
    ，惟經警方詢問：「經警方調閱你前科素行，你具有多項毒
    品前科，為表示你清白，你是否願接受警方採集你尿液送驗
    ？」，抗告人答以：「願意」並簽名按印，且警方所採集之
    尿液確為抗告人之尿液並經抗告人親自清洗、採尿、封緘捺
    印等情，亦為抗告人所自承（見九十五年度毒偵字第四一一
    三號影印卷第五、六頁），抗告人既自願接受採尿，且該送
    驗呈安非他命類之尿液確為抗告人所有，則本件警方之採尿
    程序即難認有何不當。又尿液以酵素免疫分析或薄層定性分
    析等方式為初步篩檢者，固具有相當之偽陽性可能，惟若再
    以精密之「氣相層析質譜儀分析法」為確認時，即係在良好
    的操作條件下，以氣相層析質譜儀作藥物及其代謝物之定性
    及定量分析，幾乎不會有偽陽性反應產生之可能（參照行政
    院國軍退除役官兵輔導委員會臺北榮民總醫院八十三年四月
    七日（83）北總內字第03050號函及法務部調查局第六處八
    十七年九月二十二日（87）發技(一)字第87071491號函）。本
    件抗告人所採集之尿液經以氣相層析質譜儀法為確認檢驗結
    果，既呈安非他命類陽性反應，已如前述，則可認已足排除
    呈毒品偽陽性反應之可能，抗告人仍執詞否認施用安非他命
    而指摘原裁定不當，自無理由，應予駁回。
據上論斷，應依刑事訴訟法第412條，裁定如主文。
中    華    民    國    95    年    11    月    6     日
                  刑事第五庭  審判長法  官  吳    敦
                                    法  官  張 傳 栗
                                    法  官  吳 啟 民
以上正本證明與原本無異。
不得再抗告。
                                    書記官  江 采 廷
中    華    民    國    95    年    11    月    8     日


司法院資訊處製作；財團法人民間司法改革基金會備份。
